臺灣高雄地方法院刑事判決　　　　　　　 94年度易字第144號
公　訴　人　臺灣高雄地方法院檢察署檢察官
被　　　告　午○○　男　47歲.
上列被告因恐嚇取財等案件，經檢察官提起公訴（93年度偵字第
1813號），被告於本院準備程序中自白，經合議庭裁定由受命法
官依簡式審判程序獨任審理，本院判決如下：
    主  文
午○○幫助連續意圖為自己不法之所有，以恐嚇使人將本人之物
交付，累犯，處有期徒刑肆月，如易科罰金，以參佰元折算壹日
。
    事  實
一、午○○前於民國88年間，先後因搶奪及違反毒品危害防制條
    例案件，經台灣台東地方法院判處有期徒刑1 年2 月及8 月
    確定，於90年9 月1 日縮刑期滿執行完畢。詎其仍不知悔改
    ，91年9 月間，卲國雄向其借用存款帳戶，午○○預見如開
    立金融機構帳戶提供他人使用，可能供作他人從事恐嚇取財
    犯行之人頭帳戶，竟仍基於幫助恐嚇取財之不確定犯意而允
    諾之，於91年9 月9 日至誠泰商業銀行屏東分行開立000000
    000000號之活期儲蓄存款帳戶，並在屏東市某電動遊樂場將
    該帳戶之提款卡、存摺及密碼交予該人，該人再將之以不詳
    代價出售，嗣丁○○（本院另案審理中）意圖為自己不法之
    所有，基於竊盜及恐嚇取財之犯意，有意以竊取他人賽鴿後
    向鴿主取贖之方式獲取不法利益，依報紙分類廣告之記載購
    得前開存摺後，再在高雄縣大寮鄉山區架設鴿網竊取如附表
    所示之人之賽鴿，得手後依賽鴿腳環所示電話聯絡鴿主，恫
    以若欲賽鴿平安返還，須將贖金匯入其所指定帳戶內，如鴿
    主拒不匯款時，便將賽鴿殺害等語，致附表所示宙○○等鴿
    主心生畏懼，分別將附表所示之贖款匯入午○○誠泰商業銀
    行屏東分行前開帳戶及辛○○（另行審結）大眾銀行屏東分
    行000000000000號帳戶內，丁○○合計取得贖款28 萬8千6
    百餘元。嗣經警方由恐嚇宙○○之0000000000號行動電話通
    聯記錄及相關手機序號，得知丁○○申請使用之0000000000
    號行動電話曾使用同一行動電話通訊，於93年1 月16日下午
    2 時40分，持搜索票至丁○○位於高雄縣大寮鄉○○村○○
    路145 號住處搜索，始扣得行動電話2 具及其領款時所穿著
    同款黑底白條紋風衣1 件並查知上情。
二、案經附表所示之被害人訴由高雄縣政府警察局移送台灣高雄
    地方法院檢察署檢察官偵查起訴。
    理  由
一、按除被告所犯為死刑、無期徒刑、最輕本刑為3 年以上有期
    徒刑之罪或高等法院管轄第一審案件者外，於法院行準備程
    序進行中，被告先就被訴事實為有罪之陳述時，審判長得告
    知被告簡式審判程序之旨，並聽取當事人、代理人、辯護人
    及輔佐人之意見後，裁定進行簡式審判程序；且受命法官行
    準備程序，與法院或審判長有同一之權限；又簡式審判程序
    之證據調查，不受刑事訴訟法第159 條第1 項、第161 條之
    2 、第161 條之3 、第163 條之1 及第164 條至第170 條規
    定之限制，刑事訴訟法第273 條之1 第1 項、第279 條第2
    項前段、第273 條之2 分別定有明文。被告午○○所為係犯
    死刑、無期徒刑、最輕本刑為3 年以上有期徒刑以外之罪，
    其於準備程序中就被訴事實為有罪之陳述，經法官告知簡式
    審判程序之旨，並聽取公訴人、被告之意見後，認為適宜由
    受命法官獨任進行簡式審判程序，依刑事訴訟法第273 條之
    1 第1項 規定，合議庭裁定由受命法官獨任進行審判程序，
    合先敘明。
二、訊據被告午○○對於前開犯罪事實坦承不諱，核與證人丁○
    ○於本院審理中之證詞及被害人宙○○、庚○○、黃○○、
    Ｌ○○、戌○○、乙○○、地○○、Ａ○○、陳封濟、亥○
    ○、許煌祺、子○○、癸○○、巳○○、辰○○、Ｊ○○、
    丙○○、Ｄ○○、黃修賢、戊○○、Ｅ○○、天○○、壬○
    ○、Ｇ○○、甲○○、宇○○、陳健洲、Ｂ○○、酉○○、
    Ｆ○○、申○○、玄○○、己○○、Ｈ○○、Ｉ○○、寅○
    ○、未○○、丑○○、Ｃ○○、卯○○於警詢中所述相符，
    並有警卷所附前開被害人匯款之單據影本各一紙及被告前開
    帳戶之存款業務往來約定書、交易明細查詢單、對帳單可憑
    ，足見被告之自白與事實相符，應堪採信，本件罪證明確，
    被告之犯行堪予認定。
三、按幫助犯之刑事責任從屬於正犯，正犯屬連續犯者，幫助犯
    之刑責，亦應從連續犯之規定處斷。又連續幫助與幫助連續
    為不同之犯罪態樣，如基於概括犯意，多次幫助他人犯罪，
    為連續幫助，該幫助者有多次犯罪行為；如以一幫助行為，
    幫助他人連續犯罪，則為幫助連續，就幫助犯而言，僅有1
    次犯罪行為（最高法院87年度台上字第3865號判決要旨可資
    參照）。本件丁○○先後多次恐嚇取財犯行，時間緊密，所
    犯構成要件相同，顯係基於概括犯意反覆為之，為連續犯。
    被告以幫助他人犯罪之不確定犯意，提供其誠泰商業銀行屏
    東分行上開帳戶予他人，該帳戶嗣後並供作其連續恐嚇取財
    取款之工具，核其所為，係犯幫助連續恐嚇取財罪。被告所
    為幫助連續恐嚇取財犯行，應依刑法第30條第2 項之規定，
    減輕其刑。又被告前因搶奪及違反毒品危害防制條例等案件
    經法院判決處刑，於90年9 月1 日縮刑期滿執行完畢，有卷
    附台灣高等法院被告前案紀錄表可參，其於前案有期徒刑執
    行完畢後5 年內再犯本件有期徒刑以上之罪，為累犯，應依
    刑法第47條之規定加重其刑，並依法先加後減之。爰審酌被
    告出借帳戶存摺而對於他人之恐嚇取財犯行提供助力，其犯
    罪動機、手段均不足取，而其所提供之帳戶嗣後確實供他人
    用以向附表編號1 及4 至28與編號43、51、52之1 、53 、
    54、58、60、67、68、79所示之被害人取贖，於他人財產所
    生之損害非輕，然念其並未因本件犯行獲取實質利益，犯後
    又坦承犯行，非無悔悟之心等一切情狀，量處如主文所示之
    刑，並諭知易科罰金之折算標準，以示懲儆。
據上論斷，應依刑事訴訟法第299 條第1 項前段、第273 條之 1
第1 項、第284 條之1 ，刑法第346 條第1 項、第30條第2 項、
第41條第1 項前段、第47條，罰金罰鍰提高標準條例第1 條前段
、第2 條，判決如主文。
本案經檢察官Ｋ○○到庭執行職務。
中　　華　　民　　國　　94　　年　　5 　　月　　27　　日
                  刑事第七庭    法　官  卓立婷
以上正本證明與原本無異。
如不服本判決，應於判決送達後10日內，向本院提出上訴狀。
中　　華　　民　　國　　94　　年　　6 　　月　　 3　　日
                                書記官  李春慧
附表：如附件
附錄本件論罪法條全文：
中華民國刑法第346條
(單純恐嚇罪)
意圖為自己或第三人不法之所有，以恐嚇使人將本人或第三人之
物交付者，處6 月以上5 年以下有期徒刑，得併科1 千元以下罰
金。
以前項方法得財產上不法之利益，或使第三人得之者，亦同。
前二項之未遂犯罰之。
